臺灣臺中地方法院刑事判決　　　　　　　　　　　　九十一年度訴字第一八一二號
　　公　訴　人　臺灣臺中地方法院檢察署檢察官
　　被　　　告　乙○○
右列被告因搶奪案件，經檢察官提起公訴（九十一年度偵字第一三八五六號），本院
判決如左：
    主  文
乙○○意圖為自己不法之所有，而搶奪他人之動產，處有期徒刑玖月。
    事  實
一、乙○○有竊盜、妨害兵役等前科，惟均已執行完畢逾五年，竟不知悔悟，意圖為
    自己不法所有，於民國九十一年七月十三日中午十二時三十分許，至臺中市○○
    區○○路四段九七二號之已達通訊行，向店員丙○○佯稱欲購買行動電話，丙○○因而自櫃檯中取出韓國廠牌ＶＧ１００型（機身編號：0000000000
    00000，價值為新臺幣【以下同】一萬八千五百元）及易利信廠牌Ｔ６８Ｉ
    型（機身編號：000000000000000，價值為一萬九千五百元）之
    行動電話各一支，置於櫃檯上供乙○○挑選，挑選過程中陳某並以測試行動電話
    功能為由，將行動電話攜至店門邊以利下手，隨後即伺機趁丙○○在櫃檯招呼其
    他顧客，分身乏術不及防備之際奪門而出，將上開行動電話迅速攜出門外而搶奪
    上開行動電話二支。得手後並於同日十三時許，將搶得之上開行動電話二支，持
    至臺中市○區○○○街一三五號甲○○所經營之施樂事達電信聯盟，以二萬二千
    元之價額出賣予不知情之甲○○，其中ＶＧ１００型行動電話以一萬三千元出售
    、Ｔ６８Ｉ型行動電話以九千元出售，因乙○○另向甲○○購買摩扥羅拉廠牌Ｖ
    ８０８８型及明碁廠牌Ｓ６３０Ｉ型行動電話各一支，經計算價差後，由甲○○
    再貼補現金八千八百元予乙○○。嗣於同日十六時三十分許，始經丙○○報警偕
    同警員至乙○○位於臺中市○○區○○路五二巷一弄三號二樓住處查獲，並循線
    起出上開贓物。
二、案經臺中市警察局第五分局報請臺灣臺中地方法院檢察署檢察官偵查起訴。
    理  由
一、訊據被告乙○○固坦承於右揭時、地取走已達通訊行所有之上開行動電話，事後
    未將行動電話返還，及持以出售甲○○等事實，惟矢口否認有搶奪之犯行，辯稱
    ：「當時情形不是這樣子的，我跟他（按指證人丙○○）之前就有認識，我跟證
    人丙○○及他姊姊都認識，當時我有跟證人說要拿去隔壁馬上就回來，證人跟我
    回答說可以，但是不要太久，我是要拿到證人隔壁（不到一百公尺）給我女朋友
    看，因為她要換手機，我只是要買手機討好她，但是因為之前就有爭吵，接下來
    我們就不歡而散，當時那種情形也有點氣憤，所以沒有拿手機回去還，後來我認
    為這二支手機也沒有什麼用處，所以賣給甲○○，我就跟他換二支手機˙˙˙他
    找我八千八百元，後來我也沒有再回去那家通訊行，因為我沒有東西還給人家˙
    ˙˙」云云。經查，上開犯罪事實已據證人丙○○、甲○○分別於警詢及本院審
    理中證述明確，雖證人丙○○亦不諱言被告確曾要求將系爭行動電話攜出供女友
    觀覽一節，然其於本院審理時更明確指陳：「˙˙˙當時他原來站在我櫃檯的正
    前面取走手機去看，後來正當另一個客人過來要看手機，他人就往門口走，當時
    我也有注意他，結果被告利用我轉頭跟客人說話時就跑了˙˙˙（被告說他有告
    訴你要拿出去給他女朋友看？）有的，我有告訴他說我沒有辦法作主，他告訴我
    說沒有關係˙˙˙他一拿走我心中是認為他是把我的手機搶走，因為當時講的很
    清楚就是不能借他，他從案發之後就沒有回到店裡面˙˙˙」等語，復參以行動
    電話屬精緻昂貴之物品，有如金飾珠寶一般，販售業者對於消費者前來選購，莫
    不小心翼翼看管，豈有任意將商品交由顧客攜出店外之理，足見證人丙○○之證
    詞較符常情。況若被告所言僅係暫將系爭行動電話攜出給女友觀覽等語屬實，則
    何以未於事畢之後隨即將行動電話返還被害人？反而於短短半小時後，在未經所
    有權人同意之情況下擅將系爭行動電話轉售他人，並獲取不法之財？其所辯在在
    與常情有違。而被告另辯稱與已達通訊行之負責人及證人丙○○均屬熟識，若要
    搶奪，絕不會愚至對熟人下手云云，此情雖為證人丙○○所不否認，然犯罪動機
    事涉行為人主觀之意欲及思考，究非外人所洞悉，惟其發生之事由因人而異，原
    因亦不一而足，無一常理可言，不能僅憑與被害人熟識即推論被告無搶奪之犯罪
    故意。此外，並有系爭行動電話照片三張、贓證物保管收據及委受切結書各一紙
    附卷可稽，足證被告所辯，要係事後卸責飾詞，委不足取，被告犯行洵堪認定。
二、核被告所為，係犯刑法第三百二十五條第一項之搶奪罪。查被告已有竊盜、妨害
    兵役等前科，復有業務侵占、詐欺等案件刻由法院審理中，有臺灣臺中地方法院
    檢察署刑案資料查註紀錄表及臺灣高等法院被告全國前案紀錄表各一份附卷足考
    ，其經法院判處罪刑後猶不知悔悟，再度犯案，惡性非輕，又被告適值青壯之年
    ，四肢健全，心智成熟，不思勤奮向上，循正當途徑取財，竟為圖私利，不惜以
    身試法，顯見過去刑罰對被告未生警惕作用。爰審酌被告所獲取之財物價值不菲
    ，事後不知幡然醒悟，猶否認犯行，砌詞狡賴，態度非佳，及其他犯罪之動機、
    目的、手段等一切情狀，量處如主文所示之刑，以資懲儆。
據上論斷，應依刑事訴訟法第二百九十九條第一項前段，刑法第三百二十五條第一項
，判決如主文。
本案經檢察官陳忠榮到庭執行職務。
中    華    民    國      九十一      年       十一      月     二十    日
                                臺灣臺中地方法院刑事第三庭
                                      法  官  劉 錫 賢
右正本證明與原本無異。
如不服本判決，應於判決送達後十日內向本院提出上訴狀，上訴於臺灣高等法院臺中
分院( 須附繕本 )。
                                      書記官
中    華    民    國      九十一      年     十一      月     二十    日
附錄論罪科刑法條：
第三百二十五條第一項：意圖為自己或第三人不法之所有，而搶奪他人之動產者，處
六月以上五年以下有期徒刑。
